# 会计估计变更问题

提问人：liugangqd 时间：2014-05-13 09:12:57
坏账政策由直接转销法变更为备抵法属于会计政策变更还是会计估计变更呢？由个别认定法变更为账龄分析法属于会计估计变更吧？

回答人：chenyiwei
目前，除了少数仍在执行 1992 － 1993 年期间颁布的行业会计制度的企业以外，其他企业是不能使用直接转销法的。如果以前采用直接转销法，现在改为备抵法，应按前期差错更正处理。 在明确采用备抵法的情况下，无论采用何种方式计提坏帐准备，其目标是一致的，即合理反映应收款项的可收回金额，因此理论上无论采用何种方法均应得到基本一致的估计结果。估计方法的改变（如账龄分析法变为个别认定法）应作为会计估计变更。

提问人：Alisa_wang 时间：2014-06-13 13:38:03
陈老师，应收账款按账龄分析法计提坏账准则，坏账计提比例估计变更时，上市公司需要发布公告。 这个累计影响数怎么计算？ 假设我会计估计变更的日期是 5 月 1 日，对当年的影响数，是以 4 月 31 日是的应收款项计算呢，还是预计 12 月底的应收款项计算呢？还是本年 1 月 1 日的应收款项计算。 累计影响数怎么计算？

回答人：chenyiwei
这个问题没有明确过。我理解是依据会计估计变更生效日的应收款项余额根据变更前后不同的计提比例所计算的变更生效日坏帐准备余额差来计算。